臺灣高雄地方法院刑事判決　　　　　　　94年度訴字第1722號
公　訴　人　臺灣高雄地方法院檢察署檢察官
被　　　告　乙○○
上列被告因違反毒品危害防制條例案件，經檢察官提起公訴（94
年度毒偵字第2914號），嗣因被告就被訴事實為有罪之陳述，經
告知簡式審判程序意旨，並聽取公訴人及被告之意見後，本院合
議庭裁定改由受命法官獨任進行簡式審判程序審理，判決如下：
    主  文
乙○○連續施用第一級毒品，累犯，處有期徒刑壹年貳月。扣案
之海洛因包（含包裝袋，驗後合計淨重零點壹陸公克，空包裝
重零點陸貳公克）沒收銷燬之。
    事  實
一、乙○○前因違反毒品危害防制條例案件，經本院以民國90年
    度訴字第80號判處有期徒刑8 月確定，於91年4 月9 日執行
    完畢。
二、乙○○前因施用毒品案件，經本院以88年度毒聲字第9594號
    裁定送觀察、勒戒後，認無繼續施用毒品之傾向，於89年1
    月24日執行完畢釋放，由臺灣高雄地方法院檢察署檢察官於
    89年1月24日，以88年度毒偵字第3000號為不起訴處分確定
    。又因施用毒品案件，經本院以89年度毒聲字第5354號裁定
    送觀察、勒戒後，認有繼續施用毒品之傾向，再經本院以89
    年度毒聲字第6010號裁定令入戒治處所施以強制戒治，嗣經
    本院以89年度毒聲字第9858號裁定停止戒治，所餘戒治期間
    付保護管束，並於90年1 月9 日釋放，且於90年8 月1 日強
    制戒治期滿，並由臺灣高雄地方法院檢察署檢察官提起公訴
    ，經本院以90年度訴字第80號判處有期有期徒刑8 月確定（
    已執行完畢），嗣又因施用毒品案件，經臺灣高等法院高雄
    分院以94年度上訴字第64號判處有期徒刑1 年確定（尚未執
    行完畢）。於上開強制戒治執行完畢釋放後之5 年內，乙○
    ○明知海洛因為列管之第一級毒品，不得非法持有、施用，
    竟基於施用第一級毒品海洛因之概括犯意，自94年2 月25日
    後之某日起至94年3 月6 日晚上11時許止，連續在高雄縣、
    市之遊藝場等處所，以將第一級毒品海洛因摻在香煙吸食之
    方式，施用第一級毒品海洛因多次，平均約3 天施用1 次，
    嗣於94年3 月8 日下午2 時40分許，在高雄縣美濃鎮○○路
    55 號 前為警查獲，並扣得海洛因3 包（含包裝袋，驗後合
    計淨重0.16公克，空包裝重0.62公克），並經其同意採集尿
    液送驗結果確呈嗎啡陽性反應，始查悉上情。
三、案經高雄市政府警察局鹽埕分局報請臺灣高雄地方法院檢察
    署檢察官偵查起訴，嗣經本院訊問被告後，因被告自白犯罪
    ，經詢問公訴人及被告意見後，經合議庭裁定改由受命法官
    獨任進行簡式審判程序。
    理  由
一、本件被告乙○○所犯係法定刑為死刑、無期徒刑、最輕本刑
    為3 年以上有期徒刑以外之罪，於準備程序進行中，被告就
    被訴事實為有罪之陳述，由受命法官告知簡式審判程序之要
    旨，並聽取被告與公訴人之意見後，本院合議庭裁定改由受
    命法官獨任進行簡式審判程序，合先敘明。
二、上揭犯罪事實，業據被告坦承不諱，且被告於前述時、地為
    警查獲後，經警採集其尿液送往高雄市立凱旋醫院檢驗結果
    ，確呈嗎啡陽性反應，此有該院94年3月28日濫用藥物尿液
    檢驗報告、高雄市政府警察局鹽埕分局毒品驗尿編號姓名對
    照表各1 份（見94年度毒偵字第2914號偵查卷第11、12頁）
    在卷可稽，並有扣案之白色粉末3 包可按。又扣案之白色粉
    末3 包（含包裝袋，驗後合計淨重0.16公克，空包裝重0.62
    公克），經送驗結果，確實含有第一級毒品海洛因之成分，
    有法務部調查局調科壹字第220019960 號鑑定通知書在卷可
    稽，足徵被告之自白，核與事實相符，應堪採信。另被告前
    因施用毒品案件，經本院以88年度毒聲字第9594號裁定送觀
    察、勒戒後，認無繼續施用毒品之傾向，於89年1 月24日執
    行完畢釋放，由臺灣高雄地方法院檢察署檢察官於89年1 月
    24 日 ，以88年度毒偵字第3000號為不起訴處分確定。又因
    施用毒品案件，經本院以89年度毒聲字第5354號裁定送觀察
    、勒戒後，認有繼續施用毒品之傾向，再經本院以89年度毒
    聲字第6010號裁定令入戒治處所施以強制戒治，嗣經本院以
    89年度毒聲字第9858號裁定停止戒治，所餘戒治期間付保護
    管束，於90年1 月9 日釋放，並於90年8 月1 日強制戒治期
    滿，並由臺灣高雄地方法院檢察署檢察官提起公訴，經本院
    以90 年 度訴字第80號判處有期有期徒刑8 月確定（已執行
    完畢），嗣又因施用毒品案件，經臺灣高等法院高雄分院以
    94年度上訴字第64號判處有期徒刑1 年確定（尚未執行完畢
    ），有前開判決書、臺灣高等法院被告前案紀錄表、臺灣高
    雄地方法院檢察署刑案資料查註紀錄表各1 份在卷可稽，足
    認被告確於前開強制戒治執行完畢釋放後，5 年內再犯本條
    例第10條第1 項施用第一級毒品海洛因罪，本案事證明確，
    被告犯行洵堪認定，自應依法論科。
三、按海洛因屬毒品危害防制條例第2 條第2 項第1 款所規定之
    第一級毒品。核被告所為，係犯毒品危害防制條例第10條第
    1 項施用第一級毒品罪。被告持有第一級毒品，復進而施用
    ，其持有第一級毒品之低度行為，為施用第一級毒品之高度
    行為所吸收，不另論罪。被告多次施用毒品，時間緊接，方
    法相同，所犯為構成要件相同之罪名，顯係基於概括犯意而
    犯之，應依連續犯規定論以一罪，並依法加重其刑。查被告
    前因違反毒品危害防制條例案件，經本院以90年度訴字第80
    號判處有期徒刑8 月確定，於91年4 月9 日執行完畢，有卷
    附臺灣高等法院被告前案紀錄表、臺灣高雄地方法院檢察署
    刑案資料查註紀錄表各1 份可按，其受有期徒刑之執行完畢
    後，5 年以內再犯有期徒刑以上之罪，為累犯，依法遞加重
    其刑。爰審酌被告施用毒品，足以戕害其身心，滋生其他犯
    罪，惡化治安，嚴重損及公益，且曾經觀察、勒及強制戒治
    執行完畢，並經法院判處有期徒刑確定，仍未能戒絕毒品，
    竟再為施用毒品犯行，顯見其不思悔改，自制力亦顯不佳；
    惟施用毒品行為於本質上係屬自我戕害行為，反社會性之程
    度應屬較低，且犯罪後坦承犯行等一切情狀，酌情量處如主
    文所示之刑。扣案之第一級毒品海洛因3 包（含包裝袋，驗
    後合計淨重0.16公克，空包裝重0.62公克），為違禁物，不
    論屬於何人所有，爰依毒品危害防制條例第18條第1 項前段
    規定，沒收銷燬之（包裝袋部分，因與第一級毒品海洛因難
    以析離，應一體視同毒品；另送驗如有耗損部分，因已滅失
    而不存在，爰不併為諭知沒收銷燬之）。
據上論斷，應依刑事訴訟法第273條之1第1項、第299條第 1項前
段，毒品危害防制條例第10條第1項、第18條第1項前段，刑法第
11 條、第56條、第47條，判決如主文。
本案經檢察官甲○○到庭執行職務。
中　　華　　民　　國　　94　　年　　7 　　月　　　5 　日
                  刑事第十三庭  法　官  陳月雯
以上正本證明與原本無異。
如不服本判決，應於收受送達後10日內向本院提出上訴書狀。
中　　華　　民　　國　　94　　年　　7 　　月　　　5 　日
 　　　　　　　　　　　　       書記官  林佳蓉
附錄本案論罪科刑法條全文：
毒品危害防制條例第10條第1項
施用第一級毒品者，處6月以上5年以下有期徒刑。
